【裁判字號】    98,訴,551
【裁判日期】    980306
【裁判案由】    毒品危害防制條例
【裁判全文】
臺灣板橋地方法院刑事判決                98年度訴字第551號
公  訴  人  臺灣板橋地方法院檢察署檢察官
被      告  甲○○
                    （另案於臺灣台北監獄台北分監執行）
上列被告因違反毒品危害防制條例案件，經檢察官提起公訴（98
年度毒偵字第1243號），被告於準備程序中對被訴之事實為有罪
陳述，本院合議庭裁定由受命法官獨任行簡式審判程序，並判決
如下：
    主  文
甲○○施用第一級毒品，累犯，處有期徒刑捌月；又施用第二級
毒品，累犯，處有期徒刑肆月。應執行有期徒刑拾月。
    事  實
一、甲○○前因施用毒品案件，經本院裁定送觀察、勒戒後，認
    無繼續施用毒品之傾向，於民國八十八年一月十一日觀察、
    勒戒執行完畢釋放，由本院以八十六年度訴字第三０一七號
    為免刑判決確定。又於九十二年間因施用毒品案件，經本院
    以九十二年度毒聲字第一一七一號裁定送觀察、勒戒後，認
    有繼續施用毒品之傾向，經本院以九十二年度毒聲字第一四
    五六號裁定施以強制戒治，於九十三年一月九日因法律修正
    而未繼續執行；其該次施用毒品之刑事案件，經本院以九十
    二年度訴字第一七九二號判處有期徒刑八月確定，於九十三
    年九月八日縮刑期滿執行完畢。復於九十五年間因施用毒品
    案件，經本院以九十五年度毒聲字第四一三號裁定送觀察、
    勒戒後，認無繼續施用毒品之傾向，於九十五年六月二十六
    日觀察、勒戒執行完畢釋放；又於九十五年間因施用第一級
    毒品、第二級毒品案件，經本院以九十五年度訴更字第二號
    分別判處有期徒刑九月、五月，應執行有期徒刑一年，上訴
    後，經臺灣高等法院以九十五年度上訴字第二三一九號判決
    駁回上訴，嗣經臺灣高等法院九十六年度聲減字第五０八號
    裁定減刑並定應執行有期徒刑五月，於九十六年七月十二日
    縮刑期滿，至同月十六日出監。
二、詎甲○○未知悔悟，明知海洛因、甲基安非他命分別係毒品
    危害防制條例所規定之第一級、第二級毒品，不得非法持有
    、施用，竟於上開觀察、勒戒執行完畢釋放後五年內，犯施
    用第一級毒品、第二級毒品罪並經法院科刑處罰後，復基於
    施用第一級毒品海洛因之犯意，於九十七年十二月八日下午
    三時許（起訴書略載為同月九日為警採尿前二十六小時內某
    時），在臺北縣三峽鎮○○街二十八巷九弄四號五樓之住處
    （起訴書誤載不詳地點），以將第一級毒品海洛因加水稀釋
    置於注射針筒並注射至身體之方式，施用第一級毒品海洛因
    ；甲○○另基於施用第二級毒品甲基安非他命之犯意，於同
    日（即九十七年十二月八日）下午三時許（起訴書略載為同
    月九日為警採尿前九十六小時內某時），在上址住處（起訴
    書誤載不詳地點），以將毒品甲基安非他命置於玻璃球內，
    並點火加熱燒烤產生白煙吸聞之方式，施用第二級毒品甲基
    安非他命。嗣於九十七年十二月九日因另案通緝為警查獲，
    後經警採集其之尿液送驗，結果呈毒品海洛因代謝物嗎啡、
    甲基安非他命陽性反應，始悉上情。
三、案經臺北縣政府警察局三峽分局報請臺灣板橋地方法院檢察
    署檢察官偵查起訴。
    理  由
一、訊據被告甲○○對於上揭時地，施用第一級毒品海洛因、第
    二級毒品甲基安非他命之事實，於本院審理中坦承不諱，又
    被告經警查獲所採集尿液經送鑑定，亦呈海洛因代謝物嗎啡
    、甲基安非他命陽性反應，有臺灣檢驗科技股份有限公司九
    十七年十二月二十三日（檢體編號Ｌ0000000號）濫
    用藥物檢驗報告、尿液檢體編號及姓名對照表各一紙在卷可
    稽，被告自白核與事實相符，堪以採信。另被告前有事實欄
    所載之施用毒品觀察、勒戒及法院科刑處罰紀錄，有臺灣高
    等法院被告前案紀錄表及上開判決附卷可憑，足認被告於觀
    察、勒戒執行完畢釋放後五年內再犯施用第一級毒品、第二
    級毒品罪，並經追訴判刑處罰，是被告係觀察、勒戒執行完
    畢釋放後五年內再犯施用第一級毒品、第二級毒品罪，又再
    犯本件施用第一級毒品、第二級毒品罪，應依法追訴處罰。
    本案事證明確，被告犯行洵堪認定，應依法論科。
二、按海洛因、甲基安非他命係毒品危害防制條例第二條第二項
    第一款、第二款所明定之第一級、第二級毒品，不得非法持
    有、施用。核被告所為，係犯毒品危害防制條例第十條第一
    項之施用第一級毒品海洛因罪，及同條第二項之施用第二級
    毒品甲基安非他命罪。其施用第一級毒品海洛因前持有海洛
    因，及施用第二級毒品甲基安非他命前持有甲基安非他命之
    低度行為，應分別為施用海洛因、甲基安非他命之高度行為
    所吸收，均不另論罪。又被告所犯上開施用第一級毒品罪及
    施用第二級毒品罪，因其施用之方式並不相同，顯見其犯意
    各別，行為互殊，應予分論併罰。末查被告有事實欄所載之
    有期徒刑執行完畢紀錄，有前開臺灣高等法院被告前案紀錄
    表可按，其於有期徒刑之執行完畢後五年內，故意再犯本件
    有期徒刑以上之刑之二罪，均為累犯，應依刑法第四十七條
    第一項之規定加重其刑。爰審酌被告犯罪之動機、目的、手
    段，施用毒品犯罪戕害一己之身心健康，所生之危害，及其
    係國中畢業之智識程度（見警詢筆錄），暨犯後坦承犯行之
    態度等一切情狀，分別量處如主文所示之刑，並定其應執行
    之刑。
據上論斷，應依刑事訴訟法第二百七十三條之一第一項、第二百
九十九條第一項前段，毒品危害防制條例第十條第一項、第二項
，刑法第十一條前段、第四十七條第一項、第五十一條第五款，
判決如主文。
本案經檢察官李巧菱到庭執行職務。
中    華    民    國    98    年    3     月    6     日
                  刑事第十二庭  法  官  楊 志 雄
以上正本證明與原本無異
如不服本判決，應於判決送達後10日內敘明上訴理由，向本院提
出上訴狀 (應附繕本) ，上訴於臺灣高等法院。其未敘述上訴理
由者，應於上訴期間屆滿後20日內向本院補提理由書「切勿逕送
上級法院」。
                                書記官  陳 春 銘
中    華    民    國    98    年    3     月    6     日
附錄本案論罪科刑法條全文：
毒品危害防制條例第十條
施用第一級毒品者，處六月以上五年以下有期徒刑。
施用第二級毒品者，處三年以下有期徒刑。


司法院資訊處製作；財團法人民間司法改革基金會備份。
